臺灣雲林地方法院刑事判決
110年度金訴字第27號
公  訴  人  臺灣雲林地方檢察署檢察官
被      告  王秋評


上列被告因違反洗錢防制法案件，經檢察官提起公訴（110年度
偵字第756號）及移送併辦（110年度偵字第4135號），本院判決
如下：
    主      文
王秋評幫助犯洗錢防制法第十四條第一項之洗錢罪，處有期徒刑
肆月，併科罰金新臺幣壹萬元，罰金如易服勞役，以新臺幣壹仟
元折算壹日。
    事實及理由
壹、犯罪事實
    王秋評雖已預見提供自己在金融機構開設之帳戶存摺、提款
    卡、密碼供他人使用，該人可能以該帳戶作為實施詐欺取財
    等犯罪之工具，亦可能為他人做為隱匿刑法第339 條詐欺取
    財罪犯罪所得之來源、去向、所在、所有權、處分權之工具
    ，仍以縱然有人持以犯罪亦無違反其本意之幫助詐欺取財、
    洗錢犯意，依真實姓名年籍不詳自稱「尤靖勳」之成年人指示
    ，於民國109 年11月17日下午4時9分許，在雲林縣○○鄉○○村
    ○○ 00號7-11便利超商大美門市，將其申設之中國信託銀行
    股份有限公司000-000000000000號帳戶( 下稱中國信託帳戶
    ) 提款卡及密碼、臺灣中小企業銀行斗六分行所申辦帳號00
    000000000 號帳戶（下稱臺灣中小企銀帳戶）之提款卡及密
    碼，寄交至台北市○○區○○路000 號7-11便利超商富帆門市，
    以此方式幫助該人從事詐欺犯行。嗣該人所屬詐騙集團於取
    得上開帳戶後，詐騙集團成員即意圖為自己不法之所有，先
    於109 年11月20日下午5時4 分許，偽以網站賣家之名義，
    撥打電話向張英舜佯稱：因作業疏失將渠升級為高等會員，
    每月需扣繳新臺幣（下同）699 元會費云云；再由佯稱匯豐
    銀行客服人員致電向張英舜訛稱：要渠操作網路郵局取消費
    用云云，致張英舜陷於錯誤，而依該人之指示，分別於同日
    下午6時18、28分許，以網路郵局轉帳方式，各匯款4 萬9,9
    81 元、4 萬9,997 元至王秋評提供之台灣中小企銀帳戶帳
    戶內，旋遭提領一空，復於於109 年11月20日上午11時30分
    許，佯為陳翁彩雲親戚致電訛稱需款應急云云，使陳翁彩雲
    陷於錯誤，於同年月20日中午12時許及下午1 時17分許，在
    桃園市○○區○○路00號全家便利超商龜山陸光店及桃園市○○區
    ○○○路0 段000 號台新銀行北桃園分行，匯款 3 萬元、7 萬
    元至王秋評提供之中國信託帳戶內，旋遭提領一空。
貳、程序部分：
    按被告以外之人於審判外之陳述，雖不符刑事訴訟法第159
    條之1至第159條之4之規定，而當事人於審判程序同意作為
    證據，法院審酌該言詞陳述或書面陳述作成時之情況，認為
    適當者，亦得為證據。當事人、代理人或辯護人於法院調查
    證據時，知有第159條第1項不得為證據之情形，而未於言詞
    辯論終結前聲明異議者，視為有前項之同意，刑事訴訟法第
    159條之5定有明文。經查，本判決所引用被告王秋評以外之
    人於審判外之陳述，或經檢察官引為證據使用，被告均表示
    同意有證據能力，或經本院調查證據時提示，檢察官、被告
    均未爭執證據能力，本院審酌該等證據之取得過程並無瑕疵
    ，與本案待證事實間復具有相當之關聯性，應得作為證據。
參、認定犯罪事實所憑之證據及理由
    被告否認犯行，辯稱：我是因為經濟壓力，有辦貸款的需求
    ，一直以為對方是辦貸款，說要我的帳戶做金流，而我的存
    摺跟印章也都在自己手邊，所以覺得對方不是詐騙集團云云
    。經查：
一、被告於上開時、地有將上開帳戶之提款卡密碼寄給在LINE聯
    絡之名稱顯示為「尤靖勳」之人，而詐騙集團成員有以上開
    方法使告訴人張英舜、陳翁彩雲陷於錯誤，並分別轉帳上開
    金額至被告所申辦之中國信託帳戶、台灣中小企銀帳戶，詐
    騙集團成員隨即提領一空等情，除經被告坦承外，並經證人
    即告訴人張英舜、陳翁彩雲之指述有據，且有手機及通訊軟
    體LINE對話紀錄畫面翻拍照片1份、臺灣中小企業銀行斗六
    分行109年12月17日109斗六密字第900063號函暨所附開戶資
    料交易明細、帳戶個資檢視、e動郵局網路轉帳明細截圖、
    告訴人張英舜提出之對話紀錄截圖、內政部警政署反詐騙諮
    詢專線紀錄表、南投縣政府警察局南投分局南投派出所受理
    詐騙帳戶通報警示簡便格式表、受理刑事案件報案三聯單、
    金融機構聯防機制通報單、告訴人陳翁彩雲之通訊軟體LINE
    對話紀錄畫面翻拍照片1 份、台新國際商業銀行國內匯款申
    請書、台新銀行自動櫃員機交易明細表照片各1 張、中國信
    託商業銀行股份有限公司110年1月21日中信銀字第11022483
    9017070 號函暨附件開戶資料交易明細、桃園市政府警察局
    龜山分局龜山派出所受理詐騙帳戶通報警示簡便格式表、受
    理各類案件紀錄表、受理刑事案件報案三聯單、內政部警政
    署反詐騙諮詢專線紀錄表及如附件所示之LINE對話內容在卷
    可參，是此部分事實堪先認定。
二、關於被告所提出如附件所示之LINE對話內容：
    被告和「尤靖勳」透過LINE聯繫，並將申辦之臺灣中小企銀
    帳戶、中國信託帳戶寄送給對方，就雙方的對話分析如下：
㈠、附表編號1所示之「A ：（下午6：40）您的基本資料我已經
    幫您送公司內部做評估了（下午6：44）稍等評估報告出來
    會跟與您聯繫（下午6：44）打擾您了（下午6：41）鞠躬【
    貼圖】B ：（下午6：46）嗯嗯好（下午6：46）之前有問到
    一間利息很便宜 10000元250 但要留車 我沒辦法留車（下
    午6：48）可以方便先問你們是怎麼還錢的嗎？A ：（下午7
    ：01）等等跟你說B ：（下午7：02）好（下午7：02）沒關
    係 謝謝A ：（下午7：02）應該快出來了（下午7：02）再
    等一下下B ：（下午7：03）沒關係不急 因為上次有一個是
    高利的 想說先問清楚 免得多跑一趟」，可知被告有多種借
    貸經驗，甚至也過濾相關資訊，所以要留車的汽車貸款、高
    利貸這類都不受被告青睞，可見除了被告自承在案發期間有
    經濟壓力到處借錢以外，其對於各種民間借款管道並不陌生
    。
㈡、附表編號2所示之「A ：（下午1：46）......（下午1：46）
    沒有愛（下午1：46）啊（下午1：47）【語音通話22秒】（
    下午1：48）姊你千萬不要說到辦貸款的事情哦B ：（下午1
    ：48）我知道啊A ：（下午1：48）嗯嗯B ：（下午1：48）
    你們為何那麼緊張這樣我會怕欸A ：（下午1：48）啥意思B
     ：（下午1：48）覺得很奇怪A ：（下午1：49）因為這有
    在私底下包裝資料 本來就不能浮上檯面的B ：（下午1：49
    ）我知道呀A ：（下午1：49）對啊到時候如果被金管局查
    帳的話 這個會有法律責任（下午1：49）我們公司也不想被
    罰款啊 姊（下午1：50）因為你的書面資料代書有在幫你做
    了」，被告一再主張其認知是和對方聯繫申辦貸款事宜，但
    在對話間對方竟然要被告去銀行申辦帳戶或補辦提款卡事宜
    時，千萬不要提到辦貸款的事，為何「尤靖勳」需要這樣耳
    提面命，就是因為在銀行臨櫃辦理業務時，現今櫃臺行員都
    有受過相關提醒民眾違反銀行法，抑或可能涉犯詐欺予以提
    醒的教育訓練，所以才要避免被銀行臨櫃人員察覺，這是可
    以輕易從一般生活經驗中得到認知，但這時候被告卻仍可以
    相信對方，還兀自認為自己要寄出的提款卡跟密碼是要做貸
    款的金流，顯然已難以自圓其說。
㈢、附表編號6所示之「A ：（下午1：17）可以B ：（下午1：17
    ）OK【貼圖】（下午1：17）我等等再回家找看看之前的中
    國信託卡片 可以很久沒用 不知道還能用嗎A ：（下午1：2
    2）可以試看看B ：（下午1：23）糟糕A ：（下午1：24）
    怎麼了B ：（下午1：30）他問我三個月內有沒有在其他銀
    行開戶過（下午1：30）我說沒有A ：（下午1：30）結果B 
    ：（下午1：30）可是他們現在好像在查...A ：（下午1：3
    0）.....B ：（下午1：30）傻眼A ：（下午1：30）沒事給
    他們查B ：（下午1：30）我剛剛才開完（下午1：30）現在
    在第二間（下午1：30）他們應該有連線 這樣怎麼辦A ：（
    下午1：31）嗯嗯B ：（下午1：31）被查到很尷尬（下午1
    ：31）我要怎麼說A ：（下午2：06）他們怎麼說（下午2：
    06）姊剛剛在跟主管講事情B ：（下午2：20）他們查到了A
     ：（下午2：21）所以B ：（下午3：15）還好我找到中國
    信託（下午3：16）可以有三張卡了（下午3：16）但是 京
    城銀行1000我今天不能領（下午3：16）我明天再用手機轉
    出（下午3：16）但這樣餘額查詢還有餘額不足（下午3：16
    ）你就得自己印（下午3：17）另一間台灣企銀我印好了（
    下午3：17）也領了900出來了（下午3：17）只能三張卡了
    （下午3：17）我在辦下去我會被查A ：（下午3：17）好」
    ，被告對於一直依照「尤靖勳」指示去辦理銀行帳戶，也愈
    發覺得不對勁，其短期間不斷辦理銀行帳戶、補辦提款卡等
    舉止，自己也感到與常情有違，所以才會說「被查到很尷尬
    」、「我在辦下去我會被查」等對話，這都足以顯示被告對
    於其所作所為可能已經觸法並不是全然不知。
三、按刑法上之故意，分為直接故意與間接故意。所謂間接故意
    係指行為人對於構成犯罪之事實，預見其發生而其發生並不
    違背其本意者，刑法第13條第2項定有明文。查金融帳戶係
    個人理財之重要工具，而申請開設金融帳戶並無特殊限制，
    一般民眾皆可存入最低開戶金額申請開立，且個人可在不同
    之金融機構申請多數帳戶使用，如果不是供犯罪之不法使用
    ，衡情自無捨自己名義帳戶不用，而使用他人帳戶之理，此
    為一般日常生活所熟知之常識，故除非充作犯罪使用，並藉
    此躲避警方追緝，一般人並無向他人借用帳戶之存摺及提款
    卡之必要。參以坊間新聞媒體對於詐騙集團通常以簡訊通知
    中獎、因涉嫌犯罪需管收財產、假投資真詐財等為由施行詐
    騙，也常利用收購之他人金融帳戶，以隱匿詐欺取財犯罪所
    得之不法行徑，已多所報導，故避免自己之金融帳戶被詐騙
    集團利用作為犯罪工具，亦屬現今一般人之生活常識。被告
    為具備相當智識程度之成年人，自應可預見提供金融帳戶提
    款卡及密碼予他人使用，有幫助他人從事詐欺取財及洗錢犯
    行之可能，尤其對照被告自己借貸經驗不算貧乏，除了跟銀
    行接觸過外，也有詢問民間借貸，包含留車的貸款、手機借
    款等各種途徑，但被告仍選擇相信要將本案臺灣中小企銀帳
    戶、中國信託之提款卡、密碼交予他人，讓他人形成所謂的
    資金流向說詞，尤其在如附表所示對話中，被告已經充滿質
    疑、甚至覺得可能會有法律疑慮，猶仍將上開帳戶交出，無
    異等於讓帳戶完全逸脫自己掌控，足見被告主觀上對於其提
    供帳戶之行為，縱令因而幫助他人為詐欺取財及洗錢之行為
    ，仍不違反其本意，有幫助詐欺取財、洗錢之不確定故意甚
    明。
四、綜上所述，本案事證明確，被告所辯不足採信，其犯行堪以
    認定，應予依法論科。
肆、論罪科刑
一、按洗錢防制法所稱洗錢，指下列行為：二、掩飾或隱匿特定
    犯罪所得之本質、來源、去向、所在、所有權、處分權或其
    他權益者，洗錢防制法第2條第2款定有明文。前揭規定所稱
    之掩飾、隱匿行為，目的在遮掩、粉飾、隱藏、切斷特定犯
    罪所得與特定犯罪間之關聯性，是此類洗錢行為須與欲掩飾
    、隱匿之特定犯罪所得間具有物理上接觸關係（事實接觸關
    係）。而提供金融帳戶金融卡及密碼供他人使用，嗣被害人
    雖匯入款項，然此時之金流仍屬透明易查，在形式上無從合
    法化其所得來源，未造成金流斷點，尚不能達到掩飾或隱匿
    特定犯罪所得之來源、去向及所在之作用，須待款項遭提領
    後，始產生掩飾、隱匿之結果。故而，行為人提供金融帳戶
    金融卡及密碼，若無參與後續之提款行為，即非洗錢防制法
    第2條第2款所指洗錢行為，無從成立一般洗錢罪之直接正犯
    。然刑法第30條之幫助犯，係以行為人主觀上有幫助故意，
    客觀上有幫助行為，即對於犯罪與正犯有共同認識，而以幫
    助意思，對於正犯資以助力，但未參與實行犯罪之行為者而
    言。幫助犯之故意，除需有認識其行為足以幫助他人實現故
    意不法構成要件之「幫助故意」外，尚需具備幫助他人實現
    該特定不法構成要件之「幫助既遂故意」，惟行為人只要概
    略認識該特定犯罪之不法內涵即可，無庸過於瞭解正犯行為
    之細節或具體內容。此即學理上所謂幫助犯之「雙重故意」
    。金融帳戶乃個人理財工具，依我國現狀，申設金融帳戶並
    無任何特殊限制，且可於不同之金融機構申請多數帳戶使用
    ，是依一般人之社會通念，若見他人不以自己名義申請帳戶
    ，反而收購或借用別人之金融帳戶以供使用，並要求提供金
    融卡及告知密碼，則提供金融帳戶者主觀上如認識該帳戶可
    能作為對方收受、提領特定犯罪所得使用，對方提領後會產
    生遮斷金流以逃避國家追訴、處罰之效果，仍基於幫助之犯
    意，而提供該帳戶之金融卡及密碼，以利洗錢實行，仍可成
    立一般洗錢罪之幫助犯（最高法院109年度台上大字第3101
    號裁定意旨參照）。經查，被告寄送本案臺灣中小企銀、中
    國信託帳戶提款卡及密碼供他人不法使用，顯係基於幫助他
    人詐欺取財及一般洗錢罪之不確定犯意，且其所為提供提款
    密碼之行為亦屬刑法詐欺取財罪及一般洗錢罪構成要件以外
    之行為，其既以幫助他人犯罪之意思而參與犯罪構成要件以
    外之行為，是核被告所為，係犯刑法第30條第1項前段、第3
    39條第1項之詐欺取財罪之幫助犯及刑法第30條第1項前段、
    違反洗錢防制法第2條第2款而犯同法第14條第1項之一般洗
    錢罪之幫助犯。
二、刑法上之幫助犯，係對於犯罪與正犯有共同之認識，而以幫
    助之意思，對於正犯資以助力，而未參與實施犯罪之行為者
    而言（最高法院49年度台上字第77號、88年度台上字第1270
    號判決意旨參照）。是以如未參與實施犯罪構成要件之行為
    ，且係出於幫助之意思提供助力，即屬幫助犯，而非共同正
    犯。本案被告提供帳戶提款卡及密碼，尚不能與向告訴人施
    以詐術之行為等同視之，復無證據證明被告有何參與詐欺取
    財犯罪之構成要件行為，其乃基於幫助詐欺取財之犯意，對
    於某詐騙集團成員資以助力，而參與詐欺取財構成要件以外
    之行為。是核被告所為，係犯刑法第30條第1 項前段、第33
    9 條第1 項之幫助詐欺取財罪。被告僅提供帳戶資料與他人
    使用，無證據證明被告對該詐欺集團成員之共同正犯人數是
    否為3 人以上有所認識或預見，堪認被告基於幫助故意所認
    知之範圍僅及於普通詐欺取財犯行，併予敘明。
三、被告以提供上開帳戶之單一幫助行為，使詐欺集團成員得對
    告訴人張英舜、陳翁彩雲施用詐術，並指示其等匯款至上開
    帳戶，以遂行詐欺取財之犯行，且於詐欺集團成員自上開帳
    戶提領後達到掩飾犯罪所得去向之目的，係一行為同時侵害
    數財產法益；復以一行為觸犯幫助詐欺取財罪及幫助一般洗
    錢罪，為想像競合犯，應依刑法第55條前段規定，從一重論
    以幫助一般洗錢罪處斷。
四、被告係幫助他人犯前開之罪，爰依刑法第30條第2項之規定
    減輕其刑。
五、法官考量刑度的理由
    被告所作所為值得非難之處，在於容任自己的帳戶成為詐騙
    集團行騙的詐騙得手的最後一塊拼圖，也造成金流查緝上的
    困難，成為洗錢防制上的漏洞，在檢察官起訴的犯罪事實，
    甚至論告的內容，都不斷強調並不是認為被告是詐騙集團一
    份子，也不是認定這些詐欺款項有進到被告手中，被告固然
    表示在經濟上壓力非常大，自己也因為疫情緣故在才藝教授
    收入上也幾乎沒收入，自己也只是個代課老師，收入並不穩
    定，還要照顧一家老小，被告所表示的這些困難法院並非視
    而不見，不過這些都無法合理化被告行為，尤其將上開帳戶
    之提款卡及密碼交給詐騙集團使用，造成本案被害人張英舜
    、陳翁彩雲求償無門，對其2人而言那是辛苦的積蓄，如果
    沒有被告提供的帳戶提款卡和密碼，這一切都不會發生，參
    以被告過往素行不差，此有台灣高等法院被告前案紀錄表在
    卷可查等一切情況，量處如主文所示之刑，並就罰金部分併
    諭知易服勞役之折算標準。至被告所犯之罪雖不得易科罰金
    ，然依刑法第41條第3項之規定，仍得聲請易服社會勞動。
六、沒收：
　　洗錢防制法第18條第1項前段規定「犯第14條之罪，其所移
    轉、變更、掩飾、隱匿、收受、取得、持有、使用之財物或
    財產上利益，沒收之」，其無「不問屬於犯罪行為人與否」
    之要件（絕對義務沒收），當以屬於（指實際管領）犯罪行
    為人者為限，始應（相對義務）沒收。查本案帳戶匯入之洗
    錢標的（詐欺款項），業經本案詐欺集團不詳成員提領殆盡
    ，無證據證明被告有實際管領此部分之財產上利益，自無從
    依上開規定宣告沒收，此外，復無證據證明被告因本案犯罪
    獲有利益，亦無犯罪所得沒收之問題。
伍、應適用之法律
    刑事訴訟法第299條第1項前段。
本案經檢察官吳文城提起公訴及移送併辦，檢察官施家榮到庭執
行職務。
中    華    民    國   110    年    8     月    23    日
                  刑事第一庭  審判長法  官  楊陵萍
　
                                    法  官  簡伶潔
　
                                    法  官  王子榮
以上正本證明與原本無異。
如不服本判決應於收受送達後20日內向本院提出上訴書狀，並應
敘述具體理由；其未敘述上訴理由者，應於上訴期間屆滿後20日
內向本院補提理由書（均須按他造當事人之人數附繕本）。「切
勿逕送上級法院」。
告訴人或被害人如對於本判決不服者，應具備理由請求檢察官上
訴，其上訴期間之計算係以檢察官收受判決正本之日期為準。
                                    書記官 黃佑怡
中　　華　　民　　國　　110 　年　　8 　　月　　24　　日
附錄本案論罪科刑法條全文：
中華民國刑法第30條
（幫助犯及其處罰）
幫助他人實行犯罪行為者，為幫助犯。雖他人不知幫助之情者，
亦同。
幫助犯之處罰，得按正犯之刑減輕之。
中華民國刑法第339條
（普通詐欺罪）
意圖為自己或第三人不法之所有，以詐術使人將本人或第三人之
物交付者，處 5 年以下有期徒刑、拘役或科或併科 50 萬元以
下罰金。
以前項方法得財產上不法之利益或使第三人得之者，亦同。
前二項之未遂犯罰之。

附表、王秋評與「尤靖勳」Line對話
編號 時      間 通訊軟體LINE對話內容   備            註  １ 109年11月10日 A ：（下午6：40）姊您好 B ：（下午6：40）HELLO【貼圖】 A ：（下午6：40）您的基本資料我已經幫您     送公司內部做評估了     （下午6：44）稍等評估報告出來會跟與您聯繫 　　（下午6：44）打擾您了 　　（下午6：41）鞠躬【貼圖】 B ：（下午6：46）嗯嗯好 　　（下午6：46）之前有問到一間利息很便宜 10000元250 但要留車 我沒辦法留車 　　（下午6：48）可以方便先問你們是怎麼還錢的嗎？ A ：（下午7：01）等等跟你說 B ：（下午7：02）好     （下午7：02）沒關係 謝謝 A ：（下午7：02）應該快出來了     （下午7：02）再等一下下 B ：（下午7：03）沒關係不急 因為上次有一     個是高利的 想說先問清楚 免得多跑一趟 A ：（下午7：43）【語音通話33分15秒】     （下午7：55）姊哈囉 　　（下午7：55）我好了 　　（下午7：55）讓你久等了 B ：（下午7：55）嗯嗯好     （下午7：55）不會唷 A ：（下午8：06）【貼交易明細照片】     （下午8：18）【貼華南商業銀行活期性存款存款憑條（收據）、板橋文化路郵局存款單】 　　（下午8：19）姊看完了嗎 　　（下午8：19）【語音通話23分39秒】 　　（下午8：20）【語音通話未接來電】 　　（下午8：21）hi【貼圖】 　　（下午8：22）【語音通話未接來電】 　　（下午8：22）姊忙好跟我說一下 B ：（下午8：26）【語音通話無回應】     （下午8：26）好了 A ：（下午8：28）【語音通話2分5秒】 B ：（下午8：29）【語音通話無回應】     （下午8：29）好囉 A ：（下午8：34）【語音通話5分4秒】 B ：（下午8：37）我問你 有一個人要幫我用     手機分期 先貸款30000讓我用，會影響你     們辦這個嗎？ A ：（下午8：37）不會 B ：（下午8：37）這樣這兩天要先用到30000     我朋友的朋友在做這個的     （下午8：37）嗯嗯好喔 那我就請他辦這筆他們綁約的樣子 所以你們這邊下來 我就可以還掉那邊 A ：（下午8：39）【語音通話1分33秒】     （下午8：39）姊在麻煩你了 B ：（下午8：41）不會唷     （下午8：41）等等再傳給你喔 我等等先把錢都領出來 　　（下午8：41）再拍給你 身分證先給你 　　（下午8：42）【身分證正反面照片】 　　（下午8：42）卡片也要拍嗎？ 　　（下午8：43）還是不用 A ：（下午8：43）不用 B ：（下午8：43）拍簿子就可以？ A ：（下午8：43）正確 B ：（下午8：43）我不小心傳道健保卡了 A ：（下午8：44）回收     （下午8：44）就好了 　　（下午8：47）【語音通話2分46秒】 　　（下午8：51）姊出門注意安全  B ：（下午9：01）我電腦剛好在更新     （下午9：02）我遠東晚點用好在傳給你 　　（下午9：02）明天我可能快中午才有辦法去申請中國信託還有台灣銀行（我怕要等很久） 　　（下午9：03）台灣銀行好像有本子 A ：（下午9：13）【語音通話7分37秒】 B ：（下午9：13）【皮包暨包裝盒照片】     （下午9：14）【紙盒照片】 A ：（下午9：14）這個好 B ：（下午9：14）哪個比較適合？     （下午9：14）紙盒嗎 A ：（下午9：14）手錶     （下午9：14）盒 B ：（下午9：14）喔喔好 A ：（下午9：14）好那姊你出門注意安全     （下午9：14）麻煩你了 B ：（下午9：14）不是白色信封袋沒關係吧     ？     （下午9：15）這種的可以？ 　　（下午9：15）顆顆【貼圖】 　　（下午9：15）還是紅包袋？ 　　（下午9：16）我現在找不到白色信封 A ：（下午9：16）紅包袋 B ：（下午9：16）ok【貼圖】 A ：（下午9：17）你要出門了嗎 B ：（下午9：17）對 A ：（下午9：17）好的注意安全 B ：（下午9：17）大概七分鐘用好傳給你     （下午9：17）嗯嗯好 A ：（下午9：17）好的 B ：（下午9：29）再等等喔     （下午9：29）剛剛前面有人在用用很久 A ：（下午9：30）沒事     （下午9：32）慢慢就好 B ：（下午9：34）嗯嗯 A ：（下午9：34）姊你前面那個很久哦     （下午9：40）【語音通話1分】 B ：（下午9：53）只能先給你六張台灣銀行     忘記密碼     （下午9：53）還要回去找一下 或想一下 不然等等鎖卡麻煩 　　（下午9：53）因為我等等有事情所以要很晚才知道了 A ：（下午9：54）嗯嗯好啊     （下午9：57）【語音通話3分5秒】 B ：（下午9：58）抱歉啦 因為我要趕快趕過     去我老公那邊     （下午9：58）我趕快用一用傳給你 　　（下午9：58）因為剛剛有一張卡片也是密碼忘記 你在等我一下 　　（下午9：58）我還要轉帳 有兩張卡片是0 　　（下午9：59）我轉完還要再重新查詢一次餘額 A ：（下午9：59）所以目前是你老公的台灣     銀行忘記密碼對嗎 B ：（下午9：59）對 A ：（下午9：59）好的 我知道了     （下午10：00）姊再麻煩你了 B ：（下午10：14）好了 然後？     （下午10：14）我裝好了 A ：（下午10：17）【語音通話1分39秒】     （下午10：17）姊怎麼了 　　（下午10：18）【語音通話38秒】 B ：（下午10：18）【語音通話取消】 A ：（下午10：19）【語音通話未接來電】     （下午10：20）莊文達 B ：（下午10：20）【語音通話1分14秒】     （下午10：20）電話 A ：（下午10：22）【語音通話1分27秒】 B ：（下午10：22）【統一超商交貨便服務單     照片】 A ：（下午10：22）正確     （下午10：23）收據也要拍喔 　　（下午10：23）麻煩姊了 B ：（下午10：26）【代收款專用繳款證明照     片】 A ：（下午10：26）正確 B ：（下午10：39）【語音通話12分43秒】 A ：（下午11：23）姊     （下午11：23）主管蓋章完了 B ：（下午11：24）嗯嗯好喔     （下午11：24）謝謝 A ：（下午11：24）有方便講電話嗎 B ：（下午11：25）還在朋友家 A ：（下午11：26）好 B ：（下午11：26）如果一般談話可以 A ：（下午11：26）那明天在說 B ：（下午11：26）嗯嗯好喔 也可以賴     （下午11：26）只是你要打字而已 A ：（下午11：26）好 B ：（下午11：26）哈【貼圖】 A ：（下午11：26）那你們先聊天 B ：（下午11：26）好啊     （下午11：26）您明天再打給我 　　（下午11：27）我隨時都可以接唷 A ：（下午11：27）好的 ①出處：偵卷第29頁至第75頁。 ②「A 」為暱稱「尤靖勳」。「B 」為被告王秋評。  ２ 109年11月11日 B ：（上午2：36）阿 你還沒睡喔......抱歉     抱歉     （上午2：36）這樣對嗎？ A ：（上午2：37）正確     （上午2：37）剛剛有客戶寄資料 B ：（上午2：37）還是要這樣比較正確？     （上午2：37）喔喔那就好 我怕吵到你 A ：（上午2：37）沒事 B ：（上午2：37）這樣都補上了 那我存摺      一起傳喔 A ：（上午2：37）好的     （上午2：38）正確 B ：（上午2：38）嗯嗯好的 A ：（上午2：38）剩明天要補寄3家 B ：（上午2：38）嗯嗯好 A ：（上午2：38）再麻煩姊了     （上午2：38）那你們剛到家哦 B ：（上午2：38）明天如果來不及 下午也沒     關係吧 反正都明天寄出     （上午2：38）【回覆「剛到家」】嗯啊 A ：（上午2：39）就是趕在銀行關門前呀 B ：（上午2：39）喔喔那可以 A ：（上午2：39）那姊早點休息     （上午2：39）明天妳還要忙的 　　（上午2：39）鞠躬【貼圖】 　　（上午2：39）晚安 B ：（上午2：39）嗯嗯晚安 A ：（上午2：39）叫大哥那邊別擔心 款項的     部分交給我來處理就好了 B ：（上午2：40）嗯嗯好 A ：（上午2：40）鞠躬【貼圖】 B ：（上午2：40）我再帶他一起去對保 A ：（上午2：40）好的沒問題     （上午8：58）姊早安     （上午8：58）hi【貼圖】 B ：（上午8：58）早 A ：（上午8：58）哇那麼早起來 B ：（上午8：58）嗯啊 A ：（上午8：58）要出門去忙了啊 B ：（上午8：59）我想說先去辦提款卡結果     發現我沒有帶到任何一顆印章     （上午8：59）所以還要先去嗑印章再去辦 A ：（上午8：59）出門太趕了嗎     （上午8：59）哈哈哈 　　（上午8：59）記得吃早餐 B ：（上午8：59）哈     （上午8：59）剛好換包包 印章在另一個包包 A ：（上午9：00）喔喔     （上午9：00）姊我先忙一下 B ：（上午9：00）嗯     （上午9：00）我老公的台灣銀行不要用好了因為沒有人知道密碼 A ：（上午9：01）你沒再去試看看嗎     （上午9：05）【語音通話1分50秒】 B ：（上午9：38）我可能只有辦法辦一間喔     （上午9：38）我時間來不及 A ：（上午9：39）那怎麼辦     （上午9：39）你下午有辦法 B ：（上午9：40）我盡量 A ：（上午9：40）姊再麻煩你一下 B ：（上午9：40）我今天有事情沒辦法再跑     一趟銀行 A ：（上午9：41）那怎麼辦..     （上午9：42）姊你用好了你在跟我說一下 　　（上午9：44）姊反正你就3：30以前看能用好幾間 剩下的我在想辦法 B ：（上午9：47）我用印章用到剛剛     （上午9：47）然後要等15個人 　　（上午9：47）【回覆「...3：30以前...」】好 我來不及了我下午在看狀況 　　（上午9：55）銀行中午有休息嗎 A ：（上午9：56）沒事     （上午9：56）沒有啊 B ：（上午9：57）我可能下午再去用了 A ：（上午9：57）好吧 B ：（上午9：57）我再順便看看彰化銀行能     不能     （上午9：57）這樣就三張 A ：（上午9：57）好ok【貼圖】 B ：（上午9：57）台灣 中信 彰化 這樣 A ：（上午9：57）可以 B ：（上午9：57）抱歉我剛好今天有演出 A ：（上午9：57）姊辛苦你了     （上午9：57）沒關係 B ：（上午9：57）把自己搞的亂七八糟 A ：（上午9：57）姊演出加油 B ：（上午9：57）衣服什麼都忘記帶 還要衝     回去拿 A ：（上午9：58）開車注意安全     （上午9：58）那姊你先回家換衣服 　　（下午1：13）【語音通話未接來電】     （下午1：14）姊你還在表演哦 B ：（下午1：14）我現在不方便接電話喔喔 A ：（下午1：15）好的哦     （下午1：16）姊你3：30趕得及咩 B ：（下午1：45）我現在要過去了     （下午1：45）那個買手機換現金的不能辦 　　（下午1：45）你們公司能借那種應急2-3萬的？ 　　（下午1：45）哈哈【貼圖】 A ：（下午1：46）......     （下午1：46）沒有愛 　　（下午1：46）啊 　　（下午1：47）【語音通話22秒】 　　（下午1：48）姊你千萬不要說到辦貸款的事情哦 B ：（下午1：48）我知道啊 A ：（下午1：48）嗯嗯 B ：（下午1：48）你們為何那麼緊張這樣我     會怕欸 A ：（下午1：48）啥意思 B ：（下午1：48）覺得很奇怪 A ：（下午1：49）因為這有在私底下包裝資     料 本來就不能浮上檯面的 B ：（下午1：49）我知道呀 A ：（下午1：49）對啊到時候如果被金管局     查帳的話 這個會有法律責任     （下午1：49）我們公司也不想被罰款啊 姊 　　（下午1：50）因為你的書面資料代書有在幫你做了 B ：（下午1：59）不能 A ：（下午1：59）什麼     （下午2：00）不能辦嗎。 B ：（下午2：00）要有雙證件     （下午2：00）對 A ：（下午2：00）好吧 B ：（下午2：00）我去台灣銀行問一下     （下午2：00）我台灣銀行簿子還在 A ：（下午2：00）應該都要雙證件 B ：（下午2：00）提款卡不在而已 A ：（下午2：01）沒事姊 如果真的覺得麻煩     的話 那我跟代書講一下就用六間下去幫     你趕資料就好了 B ：（下午2：06）【語音通話4分9秒】 A ：（下午3：11）姊有辦法嗎     （下午3：11）沒辦法的話就沒關係了 那你要忙就先去忙吧 剩下的交給我 B ：（下午3：12）沒辦法     （下午3：12）SORRY【貼圖】 A ：（下午3：12）嗯嗯 B ：（下午3：12）等好久 A ：（下午3：12）沒關係 B ：（下午3：12）他說因為要換印章 A ：（下午3：12）你先去忙吧 B ：（下午3：12）也是要雙證件     （下午3：12）那麻煩你囉 A ：（下午3：12）沒事剩下的交給我吧     （下午3：12）我跟代書講一下就好了 B ：（下午3：12）嗯嗯 A ：（下午3：12）【空白】     （下午3：12）姊辛苦你了 　　（下午3：13）表演加油     （下午3：13）鞠躬【貼圖】 B ：（下午4：16）好 所以應該可以吧     （下午4：17）六張卡 因為我郵局三個月內就已經往來20幾萬了 A ：（下午4：17）可以     （下午4：18）姊你的件應該明天就會到了 代書會在去領件 B ：（下午4：19）嗯嗯嗯好喔 A ：（下午4：21）你還在表演哦     （下午4：21）加油哦 　　（下午4：21）讚【貼圖】 B ：（下午4：22）在準備中而已 A ：（下午4：22）別緊張     （下午4：22）哈哈哈 　　（下午4：22）放鬆心情 　　（下午4：22）我其實也蠻想學鋼琴的 　　（下午4：22）像周杰倫一樣哈哈哈 B ：（下午4：27）讚【貼圖】     （下午5：11）我晚點會存錢進去郵局跟轉出 不影響吧？轉多少進去就轉多少就出去 不會影響昨天裡面的餘額 　　（下午5：12）我朋友會轉給我 然後我要轉給別人這樣 A ：（下午5：12）可以啊 B ：（下午5：21）OK【貼圖】     （下午6：34）慘了 　　（下午6：34）我沒卡片沒辦法轉帳 A ：（下午6：35）你有網銀嗎 B ：（下午6：36）喔喔應該可以     （下午6：36）郵局APP壞掉 　　（下午6：36）不能切換英文 　　（下午6：36）我代號是英文的 無法登入 　　（下午6：36）我等等用網銀看看 A ：（下午6：37）【語音通話未接來電】 B ：（下午6：37）網銀不是要插卡片嗎 A ：（下午6：37）你不是還有其他家網銀嗎 B ：（下午6：37）要扣錢     （下午6：38）這樣跟給你的本子金額就不一樣了 　　（下午6：38）而且 　　（下午6：38）我朋友的帳號都在郵局裡面 A ：（下午6：38）什麼意思 B ：（下午6：38）常用帳號阿 A ：（下午6：38）你方便接電話嗎 B ：（下午6：38）現在不行     （下午6：38）我在上課 A ：（下午6：38）.....     （下午6：38）好吧 B ：（下午6：38）學生在寫越理     （下午6：38）可以傳一下賴 A ：（下午6：39）沒事我跟姊你說你跟你朋     友要帳號 你用其他家網銀轉過去 你轉完     把你網銀的餘額畫面截圖給我就好了     （下午6：40）這樣就不影響了     （下午6：40）姊妳不是在台南表演嗎 B ：（下午6：40）對呀 表演完了     （下午6：41）順便幫學生上課 帶學生出來表演阿 A ：（下午6：41）喔喔 辛苦你了     （下午6：41）就那這樣我說的你有了解嗎 B ：（下午6：41）沒關係 我等等用郵局先試     試看     （下午6：41）因為前已經在郵局裡面了 　　（下午6：41）好麻煩 A ：（下午6：42）那可以直接用郵局轉     （下午6：42）你又不早說 　　（下午6：42）姊我要被你打敗了 B ：（下午7：00）沒事     （下午7：00）應該可以 我等等再試試看 A ：（下午7：06）好你先試試看 ①出處：偵卷第75頁至第107頁。 ②「A 」為暱稱「尤靖勳」。「B 」為被告王秋評。   ３ 109年11月12日 A ：（上午9：30）姊早安 B ：（上午9：31）早 A ：（上午10：07）姊記得吃早餐     （上午10：13）所以姊你昨天有匯了嗎 B ：（上午10：13）我朋友有給我錢了     （上午10：13）但我沒辦法領 　　（上午10：14）我印章不見了 A ：（上午10：14）【語音通話未接來電】     （上午10：14）...... 　　（上午10：15）【語音通話0分56秒】 B ：（上午10：16）那個錢我要用的 A ：（上午10：16）我知道 B ：（上午10：16）我會轉到別的地方 A ：（上午10：16）好的 B ：（上午10：16）但重點我現在都沒提款卡     可以領錢     （上午10：16）所以我還在想要怎麼拿錢 A ：（上午10：16）你老公那間台灣     （上午10：17）可以轉吧 你在那他的存摺簿跟印章去領就好 你是他的老婆可以領 B ：（上午10：24）【回覆「可以轉吧...」     】好麻煩     （上午10：24）沒關係 我轉走了 　　（上午10：24）餘額 　　（上午10：24）上面那個 A ：（上午10：25）有轉走就好了     （上午10：26）那不然你轉去哪裡 B ：（上午10：26）我叫我朋友幫我領 A ：（上午10：26）喔喔 那就好 B ：（下午4：26）有收到卡片了嗎 A ：（下午4：26）代書有收到會在跟你說 B ：（下午4：27）哇今天都還沒收到那這樣     下禮拜二有辦法拿到款項嗎 A ：（下午4：28）可以啊 B ：（下午4：28）嗯嗯嗯 A ：（下午4：28）姊你放心 B ：（下午4：28）所以用那個收入證明不用     很多天就是了     （下午4：28）假日也可以用就對了 A ：（下午4：28）可以     （下午4：28）禮拜六 B ：（下午4：28）【回覆「姊你放心」】嗯     嗯好 因為我已經先跟朋友借一點錢 但他     星期二前一定要給他     （下午4：28）最晚星期二 我說星期二可以 A ：（下午4：30）【語音通話1分36秒】 B ：（下午6：38）你有空打給我一下 我問你     事情 A ：（下午6：42）【語音通話2分39秒】 ①出處：偵卷第107頁至第115頁。 ②「A 」為暱稱「尤靖勳」。「B 」為被告王秋評。  ４ 109年11月14日 A ：（上午10：48）姊早安 B ：（上午10：49）早     （上午10：49）今天比較晚喔 A ：（上午10：50）對啊     （上午10：50）今天比較忙 B ：（上午10：55）嗯嗯     （上午10：55）辛苦了【貼圖】 　　（上午10：55）你們案件很多啊 　　（上午10：55）我卡片12號就到了呢 A ：（上午11：06）最近真的非常多客戶     （上午11：06）真的很忙 　　（上午11：06）姊你放心禮拜二會好的 B ：（上午11：09）嗯嗯嗯嗯好     （上午11：09）那我大概是星期二到底什麼時候可以拿到錢呢 　　（上午11：09）下午？晚上？ 　　（上午11：09）你不是還要教我怎麼說 　　（上午11：09）顆顆【貼圖】 　　（上午11：09）我好緊張呢 　　（上午11：18）【回覆「真的很忙」】辛苦了【貼圖】 　　（上午11：19）你先忙 我今天也上整天的課 A ：（下午12：03）應該下午     （下午12：03）姊妳也辛苦了 ①出處：偵卷第115頁至第119頁。 ②「A 」為暱稱「尤靖勳」。「B 」為被告王秋評。  ５ 109年11月15日 A ：（下午12：39）姊週末愉快     （下午12：40）姊記得吃早餐 　　（下午12：43）【語音通話未接來電】 　　（下午12：46）【語音通話1分18秒】 　　（下午3：25）姊 　　（下午3：25）姊急事 　　（下午3：25）看到回覆一下 　　（下午3：25）HI【貼圖】 　　（下午3：26）【語音通話54秒】 B ：（下午3：29）這樣     （下午3：29）六間 　　（下午3：30）遠東的用網銀 　　（下午3：30）我們沒有簿子  A ：（下午3：30）了解     （下午3：30）姊麻煩你了 　　（下午3：30）鞠躬【貼圖】 B ：（下午3：30）不會的     （下午3：30）辛苦了【貼圖】 A ：（下午3：30）那我先跟代書核對喔 B ：（下午3：30）嗯嗯好     （下午4：09）【語音通話7分39秒】 A ：（下午5：27）姊     （下午5：27）【語音通話未接來電】 　　（下午5：28）在忙嗎 　　（下午5：28）有事情要跟你說一下 　　（下午5：28）【語音通話未接來電】 　　（下午5：29）【語音通話未接來電】 　　（下午5：30）姊看到回覆我一下 　　（下午5：30）【語音通話未接來電】 　　（下午5：31）姊在忙嗎...... 　　（下午5：33）【語音通話未接來電】 　　（下午5：34）【語音通話未接來電】 　　（下午5：35）疑問【貼圖】 B ：（下午5：41）【語音通話46秒】 A ：（下午5：41）【語音通話29秒】 B ：（下午5：42）斷斷續續聽不清楚     （下午5：42）你那邊收訊不好 　　（下午5：42）你要不要用打字或語音的？ 　　（下午5：42）你說不認識的電話不要接是嗎 　　（下午5：42）剛剛有一個04開頭的打來 A ：（下午5：43）【語音通話14秒】     （下午5：44）你04的電話打給你 　　（下午5：44）你傳電話號碼給我 　　（下午5：44）你沒有接起來吧 　　（下午5：44）【語音通話未接來電】 　　（下午5：45）哈囉 B ：（下午5：45）【語音通話43秒】     （下午5：49）【語音通話3分6秒】 　　（下午5：51）【通話紀錄截圖00-00000000】 A ：（下午5：51）你老公的呢 B ：（下午5：52）00-00000000     （下午5：52）我老公在不開心ㄟ... 　　（下午5：52）到底怎麼回事！？ 　　（下午5：52）然後他們六點會再打來 A ：（下午5：56）【語音通話2分43秒】 B ：（下午5：56）另一隻     （下午5：56）0000000000 A ：（下午5：57）所以是這一支 B ：（下午5：57）這兩隻都說是銀行打來的     （下午5：57）兩隻都說 　　（下午5：57）是 　　（下午5：57）兩通 　　（下午5：57）都打來說 　　（下午5：57）卡片在警察局的 　　（下午5：57）說六點會再打 A ：（下午5：57）嗯嗯     （下午5：57）你問清楚吧 B ：（下午5：57）就這樣而已他們就說這樣      我老公馬上衝回來跟我說     （下午5：57）要問清楚什麼？ 　　（下午5：58）就說這樣而已...... A ：（下午5：58）說是什麼狀況 B ：（下午5：58）所以我要回撥 　　（下午5：58）問他們嗎？ 　　（下午5：58）他們等等六點會打來 　　（下午5：58）我再問嗎？ A ：（下午5：58）沒有等他們打過來 B ：（下午5：58）我要怎麼問？     （下午5：58）你們代書收到資料還沒用嗎？ A ：（下午5：58）沒 B ：（下午5：59）喔喔所以他也不知道 A ：（下午5：59）大姊今天星期日 B ：（下午5：59）卡片有沒有掉？     （下午5：59）【回覆「大姊今天...」】我知道 A ：（下午5：59）正在詢問 B ：（下午5：59）你說有任何狀況跟你報告     （下午5：59）所以我就是不懂的問你這樣 　　（下午6：00）因為我老公我可是說服他才願意讓我拿那麼多卡片出去 　　（下午6：00）我現在也不知道該怎麼跟她解釋... 　　（下午6：01）那如果等等他說卡片在那邊的話我們要怎麼說 怎麼會跑到那邊去呢？ A ：（下午6：09）【語音通話7分53秒】 B ：（下午6：12）我的郵局也掉了     （下午6：13）是不是我的六張全部都掉了 　　（下午6：16）【語音通話5秒】 A ：（下午6：47）【語音通話12分18秒】     （下午6：49）姊 　　（下午6：49）代書那邊我真的對你們很抱歉 　　（下午6：50）我真的沒想到會發生這種事 　　（下午6：50）因為代書他也找了2個小時 　　（下午6：50）他也一直打給我跟我抱歉 　　（下午6：52）你朋友那邊你看能不能拖到禮拜五 你跟他說款項下來你在補給他一萬 　　（下午6：52）到時候這一萬我可以幫你出 B ：（下午6：53）真的沒辦法 A ：（下午6：54）哇姊那一時我也拿不出這     麼多啊 B ：（下午7：02）新辦的帳戶也可以用嗎     （下午7：02）因為遠東要到台中 A ：（下午7：04）可以     （下午7：04）你老公台灣不是沒有使用嗎 　　（下午7：05）可以去重新改密碼 B ：（下午7：05）他不要了     （下午7：05）我看我能辦哪幾家的 A ：（下午7：05）好     （下午7：05）你盡量 B ：（下午7：05）但不可能法上拿到卡片吧 A ：（下午7：05）至少3間以上     （下午7：05）有些可以當天開當天好 B ：（下午7：05）他的可以給我用三間 A ：好 B ：（下午7：06）我這邊三間 A ：（下午7：06）那三家 B ：（下午7：06）一樣六間可以吧 A ：（下午7：06）可以 B ：（下午7：06）他說台灣企銀不要 A ：（下午7：06）好 B ：（下午7：06）明天我跟他去開中國信託 A ：（下午7：06）如果可以去重新補辦 B ：（下午7：06）遠東太晚了 A ：（下午7：06）好 B ：（下午7：06）我跟你說 卡片都要三到五     天 A ：（下午7：07）你們看能不能重新補辦 這     樣資料就不會衝突到了     （下午7：07）有些可以當天開馬上好 B ：（下午7：08）【回覆「...重新補辦...     」】對     （下午7：08）要三到五天 　　（下午7：09）只能新開戶了 A ：（下午7：09）對啊     （下午7：09）新開戶比較快 B ：（下午7：09）真的是很麻煩     （下午7：10）我老公不太想請 　　（下午7：10）至少六個帳戶就夠了吧 　　（下午7：10）我老公不太想請假。 　　（下午7：10）我在跟那個溝通看看吧 　　（下午7：10）給他 A ：（下午7：11）好     （下午7：12）【語音通話1分4秒】 B ：（下午7：18）掛失還能轉帳嗎     （下午7：21）那你看看能不能20000幫我處理一下 我至少要先給他40000其他20000我自己想辦法 我一下子要借那麼多真的是借不到！如果真的不行 那就不麻煩了 我真的是很無言 　　 （下午7：33）我就給你四個帳戶 明天辦好馬上去寄 　　 （下午8：05）星期五不會有變卦了吧？ A ：（下午8：14）【語音通話未接來電】     （下午8：14）不會 B ：（下午8：32）好     （下午8：32）辛苦了 ①出處：偵卷第119頁至第149頁。 ②「A 」為暱稱「尤靖勳」。「B 」為被告王秋評。  ６ 109年11月16日 A ：（上午8：53）姊早安 B ：（上午8：54）早 A ：（上午8：54）姊你今天要去開戶嗎 B ：（上午8：54）是 A ：（上午8：55）嗯嗯 那你用好了再跟我說B ：（上午8：55）OK【貼圖】     （上午10：44）只能新開戶 A ：（上午10：44）對啊 B ：（上午10：45）重點     （上午10：45）開一間要1000 A ：（上午10：45）你開完就可以領出來了 B ：（上午10：45）我開四間要4000     （上午10：45）有一間說不行 　　（上午10：45）說會懷疑在洗錢 A ：（上午10：45）你就不要全部領完嗎 B ：（上午10：45）我還在想那邊可以開戶     （上午10：46）斗六這邊真的很少銀行 A ：（上午10：46）你留個100 B ：（上午10：46）有的我都辦完了 A ：（上午10：46）在裡面 B ：（上午10：46）有些我本來就有帳戶     （上午10：46）我盡可能湊四個吧 A ：（上午10：46）你也可以去補辦看看 B ：（上午10：46）問過了 問了三間     （上午10：46）都要3-5天 　　（上午10：47）我已經在煩惱明天要給的錢了 　　（上午10：47）現在開戶四間還要4000 A ：（上午10：48）【語音通話1分6秒】 B ：（下午12：09）昨天應該請警察寄回來的     （下午12：09）好麻煩 　　（下午12：09）我只用了一間 　　（下午12：09）兩間不給辦 　　（下午12：09）一定要存1000不能當天領 　　（下午12：09）會查帳戶 A ：（下午12：22）【語音通話未接來電】     （下午12：22）所以只有自己開戶成功喔 B ：（下午12：32）目前開一間還在用已經拿     到卡片了     （下午12：32）用很久 　　（下午12：33）四張卡可以吧？ 　　（下午12：34）我五點前寄出 你們星期三中午就可以收到了 這樣來得及你們作業吧？ 　　（下午12：34）問了一堆才給辦 　　（下午12：34）其他有些我之前就有開戶過辦卡都要3-5天 A ：（下午12：34）可以 B ：（下午12：34）才拿到卡片     （下午12：34）嗯嗯 　　（下午12：35）我盡量吧 　　（下午12：35）湊四張給你 A ：（下午12：35）所以你目前有一間喔 B ：（下午12：35）嗯     （下午12：35）等等我跟我老公回去兆豐 　　（下午12：35）會去兆豐辦看看 　　（下午12：35）還有京城銀行 　　（下午12：35）如果都可以就五張 　　（下午12：39）我問你唷 如果100萬 我每個月要繳多少 　　（下午12：40）都是轉帳繳費就可以了吧 　　？ A ：（下午12：40）好啊 B ：（下午12：40）我盡量五張啦~     （下午12：40）這樣你們比較好作業 A ：（下午12：40）我等下算給接聽     （下午12：40）姊 B ：（下午1：15）只能三間唷     （下午1：15）可以吧 　　（下午1：16）三張卡片 　　（下午1：16）都我自己的 　　（下午1：16）不然銀行快關了 我現在在第二家 　　（下午1：16）開戶等好久 　　（下午1：16）都 A ：（下午1：17）可以 B ：（下午1：17）OK【貼圖】     （下午1：17）我等等再回家找看看之前的中國信託卡片 可以很久沒用 不知道還能用嗎 A ：（下午1：22）可以試看看 B ：（下午1：23）糟糕 A ：（下午1：24）怎麼了 B ：（下午1：30）他問我三個月內有沒有在     其他銀行開戶過     （下午1：30）我說沒有 A ：（下午1：30）結果 B ：（下午1：30）可是他們現在好像在查...A ：（下午1：30）..... B ：（下午1：30）傻眼 A ：（下午1：30）沒事給他們查 B ：（下午1：30）我剛剛才開完     （下午1：30）現在在第二間 　　（下午1：30）他們應該有連線 這樣怎麼辦 A ：（下午1：31）嗯嗯 B ：（下午1：31）被查到很尷尬     （下午1：31）我要怎麼說 A ：（下午2：06）他們怎麼說     （下午2：06）姊剛剛在跟主管講事情 B ：（下午2：20）他們查到了 A ：（下午2：21）所以 B ：（下午3：15）還好我找到中國信託     （下午3：16）可以有三張卡了 　　（下午3：16）但是 京城銀行1000我今天不能領 　　（下午3：16）我明天再用手機轉出 　　（下午3：16）但這樣餘額查詢還有餘額不足 　　（下午3：16）你就得自己印 　　（下午3：17）另一間台灣企銀我印好了 　　（下午3：17）也領了900出來了 　　（下午3：17）只能三張卡了 　　（下午3：17）我在辦下去我會被查 A ：（下午3：17）好 B ：（下午3：18）這樣星期五不會再有意外     了吧 A ：（下午3：18）你一樣拍你的這三家封面     給我 B ：（下午3：18）好沒問題 A ：（下午3：18）一樣去查詢餘額跟餘額不     足 B ：（下午3：18）中國信託的 我應該也可以     印餘額跟餘額不足     （下午3：18）京城你們要自己用 　　（下午3：18）他們家很嚴格 A ：（下午3：18）為什麼     （下午3：19）【語音通話51秒】 　　（下午3：47）姊你還在用喔 B ：（下午3：52）嗯     （下午3：52）我有另一張卡 農會的 　　（下午3：52）但我們沒有本子 也忘記密碼了吧 　　（下午3：52）我等等是看看密碼 　　（下午3：53）而且本子要回原本的農會辦 A ：（下午3：54）姊公司沒有配合濃厚的     （下午3：54）農會 B ：（下午3：55）喔喔好     （下午3：55）那就三張囉 A ：（下午3：55）OK【貼圖】 B ：（下午3：56）因為你們代書弄了個烏龍      我跟我老公還在吵架 所以我沒辦法用他     的卡片了 A ：（下午3：59）我也不願意啊姊 B ：（下午3：59）我知道     （下午3：59）我的意思是 我只能三張囉 　　（下午3：59）哭【貼圖】 A ：（下午4：00）可以 B ：（下午4：00）笑【貼圖】     （下午4：21）【語音通話無回應】 A ：（下午4：24）【語音通話2分38秒】 B ：（下午4：45）打給我 A ：（下午4：47）【語音通話1分47秒】 B ：（下午4：47）【盒子照片】     （下午4：48）【盒子照片】 　　（下午4：48）我等等會把他黏起來 A ：（下午4：48）可以 B ：（下午4：48）昂     （下午4：48）嗯 　　（下午4：48）然後？ A ：（下午4：48）等我一下 B ：（下午4：49）【國泰世華銀行自動櫃員     機交易明細表照片】     （下午4：49）【國泰世華銀行自動櫃員     機交易明細表照片】 　　（下午4：49）【國泰世華銀行自動櫃員     機交易明細表照片】 A ：（下午4：50）還有一張 B ：（下午4：50）【國泰世華銀行自動櫃員     機交易明細表照片】 　　（下午4：50）【台灣中小企業銀行自動櫃員機交易明細表照片】 　　（下午4：50）【台灣中小企業銀行自動櫃員機交易明細表照片】 　　（下午4：50）六張 　　（下午4：50）我都用合理 　　（下午4：50）好了 A ：（下午4：51）等我一下我在跟代書講     （下午4：51）【語音通話1分6秒】 　　（下午5：04）姊警察還有打給你們們 　　（下午5：04）嗎 B ：（下午5：05）是銀行 不是警察     （下午5：05）所以現在？ A ：（下午5：05）那銀行大概說啥     （下午5：05）等等我問代書 B ：（下午5：06）沒說什麼啊     （下午5：06）就說卡片被撿到警察局而已 　　（下午5：06）全部報遺失了 A ：（下午5：06）嗯嗯 B ：（下午5：06）就這樣 沒有後續了     （下午5：07）今天都沒接到什麼電話 A ：（下午5：07）重點你老公呢 B ：（下午5：07）我老公怎樣？ A ：（下午5：07）有接到嗎 B ：（下午5：07）都沒有啊 A ：（下午5：08）好 B ：（下午5：08）你們不是說你們處理好了      叫我們不要打回去     （下午5：08）所以都沒電話了 我們直接一間一間銀行打去掛遺失 　　（下午5：08）還要等很久嗎 　　（下午5：08）我要趕去上課 　　（下午5：09）我已經跟學生延30分鐘 不能再延了 A ：（下午5：09）不會 B ：（下午5：09）我的學生哥家要25分鐘     （下午5：09）我到學生家需要25分鐘 　　（下午5：10）你可能要趕一下 A ：（下午5：11）好OK【貼圖】 B ：（下午5：11）我只能等到5：15     （下午5：11）我5：30的課 A ：（下午5：12）你下班幾點 B ：（下午5：12）9：30     （下午5：12）你現在沒辦法用嗎 A ：（下午5：12）要等代書林 B ：（下午5：12）那我要先去上課了 A ：（下午5：12）好 B ：（下午5：12）等等看怎樣 我路上應該會     經過711     （下午5：13）這樣等同明天才寄件了 你們確定可以做得出來？ A ：（下午5：13）可以 B ：（下午6：17）講好了嗎？     （下午6：18）我等等會經過711不然就要等到9：00後了 　　（下午7：16）？ A ：（下午7：23）姊等等 B ：（下午10：44）所以我是等等要寄還是明     天早上？     （下午10：46）這樣真的來得及嗎？     （下午10：46）真的要麻煩你用點心...真的不能再出錯了 拜託你了 　　（下午11：03）？     （下午11：04）還是你不想辦也沒關係 直接跟我說 我趕快再想辦法 ①出處：偵卷第149頁至第203頁。 ②「A 」為暱稱「尤靖勳」。「B 」為被告王秋評。  ７ 109年11月17日 A ：（上午12：16）明天吧     （上午12：16）早上 　　（上午12：16）我剛剛在忙 　　（上午9：00）姊你今天先把你的一千領出來 B ：（上午9：05）我昨天就領了     （上午9：05）我都用好了 　　（上午9：05）我不是都把收據給你看了 　　（上午9：06）我領900出來了 A ：（上午9：07）你不是說不能領嗎     （上午9：07）..... B ：（上午9：08）我昨天跟你說我都用好了 A ：（上午9：08）好 B ：（下午12：52）所以你有要幫我辦嗎吧 A ：（下午1：12）要啊     （下午1：12）重點代書那邊要等 B ：（下午1：12）這樣星期五真的可以拿到     錢嗎 A ：（下午1：17）稍等我問代書 B ：（下午1：32）我真的很相信你 我已經真     的很急用了 你們又搞這個 然後現在漠不     關心 這樣感覺真得很差 我這兩天完全沒     辦法睡覺想今天要給人家的60000我都拿     不出來 你一直跟我說星期五一定可以 上     次也說星期二一定可以      （下午1：32）現在我一直在等！我沒問你也都沒下文 　　（下午1：33）你們要的東西 我跑了一整天 也都幫你用到了 你覺得你這樣子好嗎？ 　　（下午1：34）你們搞得烏龍是不是更應該把我案件擺優先呢 　　（下午1：37）你現在搞得我車子要被拖吊了 很確定給我說星期二有錢 結果我擱在你們那一星期拖一星期 完全沒去另外處理 現在我到底要怎麼辦 A ：（下午1：48）不是啊姊我在幫你用了     （下午1：49）我真的不是要這樣的 　　（下午1：49）...... 　　（下午1：49）【語音通話未接來電】 　　（下午1：49）我也想幫你啊 B ：（下午1：50）你現在只要跟我說 我星期     五能不能拿的錢就好 我車子真的要被拖     吊了     （下午1：50）手機也要被停了 　　（下午1：51）我現在身上的錢全部都要還人的 A ：（下午1：51）姊抱歉     （下午1：51）我幫你趕了 　　（下午1：51）代書回我我馬上幫你趕 B ：（下午1：51）星期五 A ：（下午1：51）資料 B ：（下午1：52）一定要讓我拿到錢 A ：（下午1：52）好 B ：（下午1：54）我知道你也很辛苦     （下午1：54）但真的拜託你了 　　（下午1：55）我相信你一定有那個能力 　　（下午3：43）【語音通話取消】 A ：（下午3：57）【語音通話36秒】 B ：（下午3：57）沒關係 你問好在跟我說      我先開去711等 A ：（下午4：04）【語音通話1分30秒】     （下午4：05）尤靖勳 B ：（下午4：06）     （下午4：06）他裡面只有這個 　　（下午4：06）看到了 A ：（下午4：06）ㄒㄩㄣ B ：（下午4：06）這不是你名字嗎     （下午4：06）好了 A ：（下午4：06）嗯嗯 B ：（下午4：06）電話 A ：（下午4：07）【語音通話35秒】 B ：（下午4：08）好了 A ：（下午4：09）【語音通話38秒】     （下午4：11）單據     （下午4：11）跟收據 B ：（下午4：12）【代收款專用繳款證明照     片】     （下午4：12）這兩個嗎 　　（下午4：12）【統一超商交貨便服務單照片】 A ：（下午4：13）正確 B ：（下午4：14）嗯嗯     （下午4：15）【語音通話1分33秒】 　　（下午4：36）【京城、中信、台灣企銀存摺封面照片】 　　（下午4：36）這三間 A ：（下午4：37）那三間 B ：（下午4：37）京城 中國信託 台灣企銀 A ：（下午4：53）好的     （下午4：53）了解了 B ：（下午4：54）OK【貼圖】     （下午8：37）對了 這樣我一個月是要繳     多少呀？     （下午8：37）你幫我送100對吧？ A ：（下午8：43）ㄉㄨㄟ．     （下午8：43）對啊 B ：（下午8：57）嗯嗯     （下午8：57）一個月要繳多少呢？ 　　（下午8：57）我大概知道一下 A ：（下午9：16）姊我明天進公司     （下午9：16）算給你聽 B ：（下午9：16）好可以     （下午9：17）【貼圖】 A ：（下午9：17）不會     （下午9：17）姊別煩惱囉 B ：（下午9：17）嗯嗯 ①出處：偵卷第203頁至第227頁。 ②「A 」為暱稱「尤靖勳」。「B 」為被告王秋評。  ８ 109年11月18日 A ：（上午10：14）姊早安 B ：（上午10：22）早安【貼圖】     （下午9：15）那你星期五大約會跟我約幾點？ 　　（下午9：15）然後你忘記跟我說我一個月要繳多少了 A ：（下午9：20）今天太忙了     （下午9：20）抱歉 B ：（下午9：20）沒關係 那星期五大概要約     幾點？ A ：（下午9：30）會在跟你說呀 B ：（下午9：31）明天跟我確定嗎？     （下午9：31）有辦法提早確定？ A ：（下午9：31）姊你的資料也還沒收到啊 B ：（下午9：32）那你在跟我確定     （下午9：32）我星期五空下來 　　（下午9：32）不排事情了 A ：（下午9：36）嗯嗯 ①出處：偵卷第227頁至第229頁。 ②「A 」為暱稱「尤靖勳」。「B 」為被告王秋評。  ９ 109年11月19日 B ：（上午8：43）卡片已經送到門市囉 A ：（上午9：19）嗯嗯     （上午10：33）我會請代書去收件 B ：（上午10：33）OK【貼圖】     （下午4：25）有消息了嗎？ A ：（下午4：25）代書還沒去領件他今天比     較忙！我有叫他趕緊去收 B ：（下午4：30）....     （下午4：30）明天沒問題吧 A ：（下午4：30）剩金流要補 B ：（下午4：30）好     （下午4：30）一天就可以補好了嗎 　　（下午8：06）你又忘記跟我說一個月要繳多少了 　　（下午8：08）然後明天是要約幾點？ A ：（下午8：09）分七年本金加利息     （下午8：09）13904 　　（下午8：10）盡量 我也是要叫代書趕 B ：（下午8：10）我已經答應人家明天要給     錢了不能再延了...     （下午8：11）車子也是星期五沒繳款就會被拖走了我還要付拖車費 　　（下午8：11）麻煩你了 A ：（下午8：11）抱歉 我只能儘量趕給姊了 B ：（下午8：11）你答應我沒問題的     （下午8：11）你加油吧 A ：（下午9：31）好的 ①出處：偵卷第229頁至第233頁。 ②「A 」為暱稱「尤靖勳」。「B 」為被告王秋評。   109年11月20日 A ：（上午10：18）姊早安 B ：（上午11：02）早 A ：（下午12：13）早安     （下午12：14）【語音通話24秒】 B ：（下午2：30）有消息了嗎？ A ：（下午3：06）還沒 B ：（下午3：23）【車貸催繳訊息截圖】     （下午3：23）你在催促一下吧我車子已經被拖走了.... 　　（下午3：23）我現在真的很想死 　　（下午3：24）卡在你們這邊那麼久 我都沒時間去準備跟人家週轉，借一次就還不出來 那個朋友也不幫忙我了 A ：（下午3：24）姊我都有在催代書了 B ：（下午3：24）我知道 A ：（下午3：24）他資料做完就可以送件了 B ：（下午3：25）我意思今天一定要拿到錢     （下午3：25）很晚也沒關係 　　（下午3：25）我真的這幾天都沒辦法睡覺 A ：（下午3：41）我知道 B ：（下午9：16）你可以跟我確定星期幾可     以拿到錢     （下午9：16）明天或星期一有辦法嗎 ①出處：偵卷第233頁至第241頁。 ②「A 」為暱稱「尤靖勳」。「B 」為被告王秋評。   109年11月21日 A ：（上午10：17）可以 B ：（上午10：18）可以是哪天     （上午10：18）哈【貼圖】 A ：（上午10：18）禮拜一 B ：（上午10：19）姐快被你搞到憂鬱症了     （上午10：19）哈【貼圖】 　　（上午10：20）所以我星期一 幾點要空下來 A ：（上午10：20）會在跟你說 B ：（上午10：20）你看能不能提早跟我確定A ：（上午10：20）好 B ：（上午10：20）不然我整天卡在那     （上午10：20）我不喜歡一直等 A ：（上午10：21）好的了解 B ：（上午10：21）因為如果要下午我早上會     安排事情 如果你是中午我就不安排事情     了     （上午10：21）我有看到他在用金流了 A ：（上午10：23）知道了 ①出處：偵卷第241頁至第243頁。 ②「A 」為暱稱「尤靖勳」。「B 」為被告王秋評。   109年11月22日 A ：（下午4：58）姊     （下午4：58）在幹嘛呢 B ：（下午5：22）在等車     （下午5：23）你要明天才有辦法跟我確定約幾點嗎？ 　　（下午5：23）明天沒問題了吧 A ：（下午5：55）沒啦 B ：（下午6：24）嗯嗯好     （下午6：25）所以你教我怎麼照會 然後照會玩就會直接撥款了是嗎 ①出處：偵卷第243頁至第245頁。 ②「A 」為暱稱「尤靖勳」。「B 」為被告王秋評。   109年11月23日 A ：（上午8：54）嗯嗯 B ：（下午12：30）那今天你要約幾點呢 A ：（下午12：56）代書回來會跟你約 B ：（下午12：56）【語音通話無回應】 A ：（下午1：08）姊稍等我一下 B ：（下午4：15）你們是不是在騙我啊 一天     拖一天 A ：（下午4：27）【語音通話9分51秒】 B ：（下午4：35）【語音通話取消】     （下午4：35）急事 回電 A ：（下午4：39）【語音通話1分46秒】 B ：（下午4：45）問完趕快回我 銀行一直在     找我 我不知道該怎麼說 卡片要報遺失還     是怎樣？     （下午4：46）你們金流做完報遺失沒有關係吧？ A ：（下午4：47）你就先不要緊張     （下午4：47）我問完打給你 B ：（下午4：48）人家都報案告我了 我要怎     樣不緊張！？     （下午4：48）5：10前回我喔 不然我要去警察局了 A ：（下午5：09）【語音通話1分1秒】 B ：（下午5：09）我聽不到聲音 A ：（下午5：17）【語音通話6分48秒】 B ：（下午5：28）【語音通話9分14秒】     （下午5：28）斷斷續續 　　（下午5：28）我先報卡片遺失了 A ：（下午5：41）【語音通話9分25秒】     （下午6：15）【語音通話未接來電】 B ：（下午9：16）借不到錢     （下午9：16）我全部帳戶都被凍結了 A ：（下午10：40）姊就跟你說了     （下午10：40）你對帳戶全部都被凍結了 ①出處：偵卷第245頁至第249頁。 ②「A 」為暱稱「尤靖勳」。「B 」為被告王秋評。   109年11月26日 A ：（下午4：47）我騙誰     （下午6：09）【語音通話未接來電】 ①出處：偵卷第249頁至第251頁。 ②「A 」為暱稱「尤靖勳」。「B 」為被告王秋評。   109年12月1日 A ：（下午7：48）姊匯五千你就可以解除了     （下午7：48）【非本案帳戶之存摺照片】 B ：（下午8：00）那你去匯阿 然後我貸款一     樣可以辦？辦下來我給你20000 A ：（下午8：18）我幫你籌到100000     （下午8：18）幫你幫你補好了 　　（下午8：18）剩下利息5000 　　（下午8：18）我身上真的沒錢了 　　（下午8：18）不然我可不想被關 B ：（下午8：18）我也沒了     （下午8：19）反正我已經做好被關的準備了 　　（下午8：19）我不可能一毛錢都沒拿到還要給你錢 　　（下午8：19）辦個貸款可以辦到變警示戶我還真的很傻眼 　　（下午8：19）被搞成這樣我已經沒心情活下去了 　　（下午8：20）而且為何是匯到這個人帳戶 　　（下午8：20）因為我轉五千所以我不會去提告嗎？然後你們這次又要湊多少？ 　　（下午8：20）這個人是誰 跟金管局有何麼關係嗎？ 　　（下午8：29）我總覺得人性本善 我是相信你 但我不是笨蛋 已經被耍的團團轉了，這事情是你們搞出來的 你本來就該去解決 我是相信你的專業 並不是讓你拿我的帳戶去洗錢 當人頭？然後到最後罪我在扛？莫名變成警示戶 真的很傻眼 　　（下午8：30）你真要有辦法5000很好處理 現在沒看到辦下來的貸款 我不會再相信任何事情了 A ：（下午8：53）姊     （下午8：54）我在幫你 ①出處：偵卷第251頁至第261頁。 ②「A 」為暱稱「尤靖勳」。「B 」為被告王秋評。   109年12月7日 A ：（下午12：43）【人物、名片照片】     （下午12：48）姊這個是詐騙代書 我們公司也被騙了！  ①出處：偵卷第261頁 　。 ②「A 」為暱稱「尤靖勳」。「B 」為被告王秋評。